【裁判字號】    98,訴,970
【裁判日期】    981016
【裁判案由】    違反毒品危害防制條例
【裁判全文】
臺灣屏東地方法院刑事判決               98年度訴字第970號
公  訴  人  臺灣屏東地方法院檢察署檢察官
被      告  甲○○
                    另案於臺灣屏東監獄竹田分監執行中
上列被告因違反毒品危害防制條例案件，經檢察官提起公訴（98
年度毒偵字第979 號），被告於準備程序就被訴事實為有罪之陳
述，本院合議庭裁定由受命法官獨任逕行簡式審判程序，並予判
決如下：
    主  文
甲○○施用第一級毒品，累犯，處有期徒刑捌月；又施用第一級
毒品累犯，處有期徒刑捌月。應執行有期徒刑壹年貳月。
    事  實
一、甲○○前於民國94年間因施用毒品案件，經本院以94年度毒
    聲字第548 號裁定送勒戒處所施以觀察勒戒，認無繼續施用
    毒品之傾向，於94年10月7 日執行完畢釋放。又於(一)95年間
    再因施用毒品，經本院以95年度訴字第332 號判決判處有期
    徒刑6 月確定；(二)於同年間再犯搶奪、贓物案件，經本院以
    95年度訴字第619 號判決判處有期徒刑10月、3 月，應執行
    有期徒刑有期徒刑1 年確定，上開(一)(二)案件經本院以96年度
    聲字第47號裁定合併定應執行之刑為1 年6 月，復經本院以
    96年度聲減字第175 號裁定分別減為有期徒刑3 月、5 月、
    1 月15日，應執行有期徒刑8 月確定，嗣於96年7 月16日執
    行完畢。詎其仍不知戒絕悔改，於前開觀察勒戒執行完畢後
    5 年內，明知海洛因業經公告列為毒品危害防制條例第2 條
    第2 項第1 款之第一級毒品，不得非法持有、施用，竟基於
    施用第一級毒品海洛因之犯意，分別為下列犯行：(一)於98年
    3 月16日12時許，在其位於屏東縣新園鄉○○村○○路78號
    住處，將適量之海洛因粉末摻入香菸，點燃香菸吸取其煙氣
    之方式，施用第一級毒品海洛因1 次。嗣於98年3 月16日14
    時許因竊盜案件經警查獲，且徵得其同意採集尿液送請鑑驗
    ，結果呈嗎啡（海洛因代謝物）陽性反應，而查悉上情。(二)
    又於98年4 月15日12時許，在其位於屏東縣新園鄉○○村○
    ○路78號住處，將適量之海洛因粉末摻入香菸，點燃香菸吸
    取其煙氣之方式，施用第一級毒品海洛因1 次。嗣於98年4
    月16日19時20分經警採尿，送驗檢出嗎啡陽性反應，始查悉
    上情。
二、案經屏東縣政府警察局移送及屏東縣警察局東港分局報告臺
    灣屏東地方法院檢察署檢察官偵查起訴。
    理  由
一、本案被告甲○○所犯違反毒品危害防制條例罪，並非法定刑
    為死刑、無期徒刑或最輕本刑3 年以上有期徒刑之罪，亦非
    高等法院管轄第一審之案件，而被告於本院準備程序中就被
    訴事實為有罪之陳述，本院合議庭乃裁定由受命法官獨任進
    行簡式審判程序。又簡式審判程序之證據調查，不受刑事訴
    訟法第159 條第1 項、第161 條之2 、第16 1條之3 、第16
    3 條之1 及第164 條至第170 條規定之限制，刑事訴訟法第
    273 條之2 亦定有明文，故本件審理依該規定，亦排除嚴格
    證據調查，併予敘明。
二、上開事實，業經被告甲○○於警詢及本院訊問時均坦認不諱
    ，而被告2 次為警查獲後所採取之尿液，經送請臺灣檢驗科
    技股份有限公司以酵素免疫分析法檢驗及氣相層析質譜儀法
    確認檢驗結果，嗎啡（毒品海洛因之代謝物）係呈現陽性反
    應，有上開公司於98年4 月1 日所出具之編號第KＺ00000000
    0000號、及於98年5 月13日所出具之編號KＺ000000000000號
    濫用藥物尿液檢驗報告各1 紙、尿液採證編號姓名對照表2
    紙在卷可稽，足認被告上開自白，確與客觀事實相符，堪予
    採認。再被告前於94年間因施用毒品案件，經本院以94年度
    毒聲字第548 號裁定送勒戒處所施以觀察勒戒，認無繼續施
    用毒品之傾向，於94年10月7 日執行完畢釋放，此有臺灣高
    等法院被告前案紀錄表及臺灣屏東地方法院檢察署全國施用
    毒品案件紀錄表在卷可查，是被告確有於觀察勒戒執行完畢
    後，5 年內復行施用毒品之罪行。綜此，本件事證已臻明確
    ，被告上開施用第一級毒品海洛因之犯行均洵堪認定，應依
    法論科。
三、按海洛因係屬毒品危害防制條例第2 條第2 項第1 款所指之
    第一級毒品，不得非法持有、施用，核被告甲○○所為，均
    係犯毒品危害防制條例第10條第1 項之施用第一級毒品罪。
    被告施用前後持有毒品海洛因之低度行為，應為其施用第一
    級毒品之高度行為所吸收，不另論罪。又被告所犯前開2 罪
    間，犯意各別，應予分論併罰。另被告有如前揭犯罪事實欄
    所述之經有期徒刑宣告及執行完畢之情形，有前開臺灣高等
    法院被告前案紀錄表、臺灣屏東地方法院檢察署前案資料表
    各1 份附卷可稽，其於有期徒刑執行完畢後5 年以內，故意
    再犯本件皆為有期徒刑以上之罪，構成累犯，俱應依刑法第
    47條第1 項規定加重其刑。爰審酌被告前已因施用毒品犯行
    經觀察勒戒，竟仍故態復萌，僅因難以抗拒同儕誘惑，復行
    施用毒品不輟，無視於毒品對於自身健康之戕害及國家對於
    杜絕毒品犯罪之禁令，即足認非予以適當刑罰不足以禁絕；
    惟衡酌施用毒品係屬自戕行為，被告犯罪手段尚屬平和，亦
    未因此而危害他人，所生損害尚非鉅大，而被告犯後於本院
    審理時坦承犯行，尚見悔意之犯罪後態度，暨施用毒品者均
    有相當程度之成癮性及心理依賴，其犯罪心態與一般刑事犯
    罪之本質並不相同，應側重適當之醫學治療及心理矯治為宜
    等一切情狀，分別量處如主文所示之刑，併定其應執行之刑
    ，以資懲儆。
據上論斷，應依刑事訴訟法第273 條之1 第1 項、第299 條第1
項前段，毒品危害防制條例第10條第1 項，刑法第11條前段、第
47條第1 項、第51條第5款，判決如主文。
本案經檢察官潘國威到庭執行職務。
中    華    民    國    98    年    10    月    16    日
                  刑事第三庭    法  官  陳怡先
以上正本證明與原本無異。
如不服本判決應於收受判決後10日內向本院提出上訴書狀，並應
敘述具體理由；其未敘述上訴理由者，應於上訴期間屆滿後20日
內向本院補提理由書（均須按他造當事人之人數附繕本）「切勿
逕送上級法院」。
中    華    民    國    98    年    10    月    16    日
                                書記官  鍾小屏
附錄犯罪所犯法條
毒品危害防制條例第10條
施用第一級毒品者，處6月以上5年以下有期徒刑。


司法院資訊處製作；財團法人民間司法改革基金會備份。
